lt-LT: Buteliukų šildytuvo / sterilizatoriaus savybės: Automatinis išjungimas; Atšildymo funkcija; Džiovinimo funkcija; LCD ekranas; Patogus sandėliuoti; Laikmatis; Kita
it: Funzionalità scaldabiberon/sterilizzatore: Arresto automatico; Funzione di scongelamento; Funzione di asciugatura; Display LCD; Opzioni di archiviazione; Timer; Altro
pt-BR: Características do aquecedor/esterilizador de mamadeiras: Desligamento automático; Função descongelar; Função de secagem; Tela de LCD; Opções de armazenamento; Cronômetro; Outro
zh-TW: 奶瓶溫奶器/消毒機特點: 自動關機; 除霜功能; 烘乾功能; 液晶顯示器; 儲存選項; 計時器; 其他
en: Bottle warmer/sterilizer features: Auto power-off; Defrost function; Drying function; LCD display; Storage options; Timer; Other
hr-HR: Značajke grijača/sterilizatora za bočice: Automatsko isključivanje; Funkcija odmrzavanja; Funkcija sušenja; LCD zaslon; Mogućnosti pohrane; Brojač vremena; Ostalo
zh-CN: 奶瓶加热器/消毒器特点: 自动关机; 除霜功能; 烘干功能; 液晶显示器; 多种收纳选择; 定时器; 其他
nb: Flaskevarmer/sterilisatorfunksjoner: Automatisk avslåing; Avrimingsfunksjon; Tørkefunksjon; LCD-display; Oppbevaringsalternativer; Tidtaker; Annet
pt-PT: Características do aquecedor/esterilizador do biberão: Desligar automático; Função descongelar; Função de secagem; Ecrã LCD; Opções de armazenamento; Temporizador; Outro
de: Eigenschaften des Flaschenwärmers/Sterilisators: Automatische Abschaltung; Auftaufunktion; Trocknungsfunktion; LCD-Bildschirm; Lageroptionen; Timer; Sonstiges
tr: Şişe ısıtıcı/sterilizatör özellikleri: Otomatik kapanma; Buz çözme fonksiyonu; Kurutma fonksiyonu; LCD ekran; Depolama seçenekleri; Zamanlayıcı; Diğer
ru: Характеристики подогревателя или стерилизатора для бутылочек: Автоматическое выключение; Функция размораживания; Функция сушки; ЖК-дисплей; Места для хранения; Таймер; Другое
fr: Caractéristiques du stérilisateur/chauffe-biberon: Mise hors tension automatique; Fonction de décongélation; Fonction de séchage; Affichage LCD; Possibilités de rangement; Minuterie; Autre
ja: ボトルウォーマー/滅菌装置の機能: オートパワーオフ; 霜取り機能; 乾燥機能; LCDディスプレイ; ストレージオプション; タイマー; その他
hu: Palackmelegítő/-sterilizáló tulajdonságai: Automatikus kikapcsolás; Leolvasztási funkció; Szárítási funkció; LCD kijelző; Tárolási lehetőségek; Időzítő; Egyéb
cs: Vlastnosti ohřívače/sterilizátoru lahví: Automatické vypnutí; Funkce rozmrazování; Funkce sušení; LCD displej; Úložiště; Časovač; Jiné
sv: Detaljer för flaskvärmare/-sterilisator: Automatisk avstängning; Avfrostningsfunktion; Torkfunktion; LCD-skärm; Förvaringsalternativ; Timer; Övrigt
pl: Charakterystyka podgrzewacza/sterylizatora do butelek: Automatyczne wyłączanie zasilania; Funkcja rozmrażania; Funkcja suszenia; Wyświetlacz LCD; Opcje przechowywania; Timer; Inne
bg-BG: Характеристики на нагревател/стерилизатор за бутилки: Автоматично изключване на захранването; Функция за размразяване; Функция за сушене; LCD дисплей; Опции за съхранение; Таймер; Други
da: Funktioner for flaskevarmer/-sterilisator: Automatisk sluk; Afrimningsfunktion; Tørrefunktion; LCD-display; Opbevaringsmuligheder; Timer; Andet
sl-SI: Funkcije grelnika/sterilizatorja stekleničk: Samodejni izklop; Funkcija odmrzovanja; Funkcija sušenja; LCD zaslon; Možnosti shranjevanja; Časovnik; Drugo
el: Χαρακτηριστικά θερμαντήρα/αποστειρωτή μπιμπερό: Αυτόματη απενεργοποίηση; Λειτουργία απόψυξης; Λειτουργία στεγνώματος; Οθόνη LCD; Επιλογές αποθήκευσης; Χρονόμετρο; Άλλο
sk-SK: Funkcie ohrievača/sterilizátora fliaš: Automatické vypnutie; Funkcia rozmrazovania; Funkcia sušenia; LCD displej; Možnosti ukladania; Časovač; Iné
ro-RO: Caracteristici încălzitor/sterilizator biberoane: Oprire automată; Funcție de dezghețare; Funcție de uscare; Afișaj LCD; Opțiuni de depozitare; Cronometru; Altele
fi: Pullonlämmittimen/sterilointilaitteen ominaisuudet: Automaattinen virrankatkaisu; Sulatustoiminto; Kuivaustoiminto; LCD-näyttö; Säilytysvaihtoehdot; Ajastin; Muu
vi: Tính năng hâm nóng/tiệt trùng bình sữa: Tự động tắt nguồn; Chức năng rã đông; Chức năng sấy; Màn hình LCD; Tùy chọn lưu trữ; Hẹn giờ; Khác
th: คุณลักษณะเครื่องอุ่นขวดนม/ฆ่าเชื้อขวดนม: ปิดเครื่องอัตโนมัติ; ฟังก์ชันละลายน้ำแข็ง; ฟังก์ชันการอบแห้ง; จอแสดงผล LCD; ตัวเลือกการจัดเก็บ; ตัวจับเวลา; อื่นๆ
es: Características del esterilizador/calentador de biberones: Apagado automático; Función de descongelación; Función de secado; Pantalla LCD; Opciones de almacenamiento; Temporizador; Otros
nl: Kenmerken flessenwarmer/sterilisator: Automatisch uitschakelen; Ontdooifunctie; Droogfunctie; LCD-scherm; Opbergmogelijkheden; Timer; Andere
ko: 병 워머/소독기 기능: 자동 전원 끄기; 제상 기능; 건조 기능; LCD 디스플레이; 저장 옵션; 시간제 노동자; 기타